【裁判字號】    97,抗,1411
【裁判日期】    971212
【裁判案由】    聲請迴避
【裁判全文】
臺灣高等法院臺中分院刑事裁定          97年度抗字第1411號
抗  告  人
即  告訴人  乙○○
被      告  甲○○
上列抗告人因聲請迴避案件，不服臺灣臺中地方法院中華民國97
年10月21日裁定（97年度聲字第4542號）提起抗告，本院裁定如
下：
    主  文
抗告駁回。
    理  由
一、抗告意旨略以：(一)原裁定對於抗告人所聲請承辦被告甲○○
    恐嚇取財案件之審判長應予迴避乙案予以駁回實屬有誤。原
    審以訴訟程序已終結而不許抗告人提出異議，實為不分實情
    、縱容不法。審理判決文書，偽造不實內容斂財，不當權益
    之行使，近來政府宣揚法令甚明，人頭帳戶受害人歷歷在案
    ，原審判決應符合自尊、人性之尊嚴。惟被告甲○○假釋出
    獄後，仍不思悔改，為斂財之毒品所用，原審無法保護司法
    證人（家屬）等人之權益，屬故意違法。(二)抗告人向原審提
    起迴避，實係受害人為踐行訴訟程序正義之所為，鈞院之劉
    登俊審判長所為判決，被告甲○○應受刑責追究，一時偏頗
    ，縱容貪瀆枉法，不符程序正義，豈容偽造文書，不實判決
    之內容，亦不管受害人權益，異議所主張之法益，當中之隱
    情，甚盼鈞院體恤受害人權益應有人權、自尊，實屬社會自
    由安全生活之目的。狀請鈞院賜准撤銷原審裁定，另為適法
    之判決，將本案另行指派審判長審查，併為被告甲○○應有
    之重罪，以符法治，為免偏頗。
二、按當事人固得聲請推事（法官）迴避，刑事訴訟法第18條定
    有明文，惟所謂當事人，依同法第 3條規定，應以檢察官、
    自訴人及被告為限（最高法院 19年抗字第106號判例參照）
    。本件聲請人乙○○係告訴人，並非該案之當事人，依法自
    無聲請推事（法官）迴避之權。又不問訴訟程度如何，當事
    人固得隨時聲請推事（法官）迴避，同法第19條定有明文，
    惟仍以該訴訟程序仍在進行中者為限，倘訴訟程序已經終結
    ，自亦無由聲請推事（法官）迴避。經查，臺灣臺中地方法
    院86年度易字第2442號被告甲○○恐嚇取財案件，業於86年
    12月16 日判決被告甲○○無罪在案；並於87年5月20日經本
    院以87年度上易字第 381號駁回檢察官上訴確定，有被告甲
    ○○前科資料表 1份在卷可參。茲本案之訴訟程序既已終結
    ，聲請人亦無由聲請推事（法官）迴避。因此，原審駁回聲
    請人之聲請，並無不合，聲請人以上述抗告意旨提起抗告，
    於法尚屬無據，其抗告應予駁回。
據上論結，應依刑事訴訟法第412條，裁定如主文。
中    華    民    國    97    年    12    月    12    日
            刑事第八庭  審判長法  官  羅  得  村
                              法  官  劉  榮  服
                              法  官  張  靜  琪
上列正本證明與原本無異。
不得再抗告。
                              書記官  陳  俞  豪
中    華    民    國    97    年    12    月    12    日


司法院資訊處製作；財團法人民間司法改革基金會備份。
